臺灣板橋地方法院交通事件裁定　　　　93年度交聲字第1816號
原處分機關　交通部公路總局臺北區監理所板橋監理站
異　議　人
受處分人即　甲○○
上列異議人因違反道路交通管理處罰條例案件，對於交通部公路
總局臺北區監理所板橋監理站於民國93年11月1 日所為之板監違
字第裁41－A4N202016號處分不服，聲明異議，本院裁定如下：
    主  文
異議駁回。
    理  由
一、異議意旨略以：異議人即受處分人甲○○於民國93年7 月5
    日上午10時19分許，騎乘車牌號碼KFK －101 號重型機車，
    於行經臺北市○○○路（西往東方向車道）、八德路口時，
    因機車駕駛人轉彎，不依標誌指示在禁止左轉處左轉（由西
    往北），而經警攔停舉發。惟上開舉發路段雖有設置「禁止
    左轉」標誌，分別於八德路與忠孝東路路口，以西約10公尺
    立牌處註明八德路口機車禁止左轉及該路口路中行車管制號
    誌燈桿上懸掛該標誌，但因當時一處有貨車停放該處卸貨，
    另一處則因有公車欲左轉而擋住該指示標誌，使異議人無法
    獲取正確資訊，又因下一個路口機車可二段式左轉，該標誌
    進行二段式左轉，經警攔停掣製舉發單據裁罰，嗣異議人返
    回現場欲拍照存查，然該路口標誌已更改可為二段式左轉，
    故對於舉發及裁罰之結果殊難甘服，爰依法提出異議，請求
    撤銷原處分云云。
二、按汽車駕駛人，轉彎時，不依標誌、標線、號誌指示者，處
    （銀元）二百元以上六百元以下罰鍰，並記違規點數一點，
    道路交通管理處罰條例第48條第2 款、第63條第1 項第1 款
    ，分別定有明文。
三、經查，異議人即受處分人甲○○於93年7 月5 日上午10時19
    分許騎乘車牌號碼KFK －101 號重型機車，行經臺北市○○
    ○路（西往東方向車道）、八德路口時，因機車駕駛人轉彎
    ，不依標誌指示在禁止左轉處左轉（由西往北）之違規事實
    ，經警攔停舉發等情，除有違規通知單影本一紙在卷可憑且
    上開違規事實復為異議人所不爭執，亦有聲明異議狀一份附
    卷足佐，堪認本件異議人違規事實事證已臻明確。而臺北市
    ○○○路、八德路口（西往東方向），於93年3 月29日在該
    路口西側停止線以西約60公尺處，確設置紅底白字之「八德
    路禁止機車左轉」之禁止標誌且於該路口西側中央分隔島燈
    桿附掛「禁止機車左轉」標誌，此有臺北市政府警察局交通
    警察大隊北市警交大三字第09430089300 號函可資證明。再
    者該路口內側第一、二車道係禁行機車道，且於路口號誌燈
    桿旁明顯設有禁止機車左轉標誌牌，而本件舉發時間係日間
    10 時19 分許來往車流量頻繁之時段，該路口既設有禁止機
    車左轉之大型禁制標誌，行駛於該路段之駕駛人應均得以清
    楚判斷機車行經該處不得左轉之規定；縱令異議人所稱上揭
    標誌均遭大型車輛遮蔽等情屬實，惟該路段內側第一、第二
    車道既為禁行機車之車道（地面有「禁行機車」字樣），而
    車輛駕駛人本應隨時注意及遵守道路交通標誌、標線、號誌
    ，一般人行經上開路段既可輕易發現，並依該標誌之規定禁
    止左轉，況機車駕駛人有行經八德路之必要性，尚得至下個
    路口即臺北市○○○路與忠孝東路，進行機車二段式左轉，
    異議人自難諉為不知。異議人雖以前詞置辯，然機車行駛之
    車道及轉彎，應依標誌或標線之規定行駛，交通安全規則第
    99條第1 項定有明文。從而，異議人所辯尚自非免責之正當
    事由。綜上事證，堪認異議人確有違反轉彎時，應依標誌、
    標線、號誌指示之違規事實無訛。原處分機關據以援引道路
    交通管理處罰條例第48條第2 款、第63條第1 項第1 款，裁
    處異議人罰鍰新臺幣1,800 元，並記違規點數1 點，自無違
    誤。本件異議為無理由，應予駁回。
據上論斷，依道路交通案件處理辦法第19條，裁定如主文。
中　　華　　民　　國　　94　　年　　2 　　月　　25　　日
             　     交通法庭    法  官  林漢強
以上正本證明與原本無異。
如不服本裁定，應於裁定送達後5日內向本院提出抗告狀。
                                書記官  黃大千
中　　華　　民　　國　　94　　年　　2 　　月　　25　　日
